【裁判字號】    99,交聲,225
【裁判日期】    991108
【裁判案由】    違反道路交通管理處罰條例
【裁判全文】
臺灣宜蘭地方法院交通事件裁定         99年度交聲字第225號
移送  機關  交通部公路總局臺北區監理所宜蘭監理站
異  議  人
即受處分人  甲○○
上列異議人即受處分人因違反道路交通管理處罰條例案件，對於
交通部公路總局臺北區監理所宜蘭監理站於民國99年8月2日所為
之宜監字第裁43-Q00000000號裁決處分，聲明異議，本院裁定如
下：
    主  文
異議駁回。
    理  由
一、原處分機關係以：異議人即受處分人甲○○於民國99年6月
    19日14時45分，駕駛車牌號碼9933-KN號自用小客車，行經
    宜蘭縣礁溪鄉○○路○段133巷與礁溪路6段之交岔路口，因
    闖紅燈，經宜蘭縣政府警察局礁溪分局礁溪派出所警員攔停
    製單舉發。嗣經原處分機關依道路交通管理處罰條例第53條
    第1項、第63條第1項第3款規定，裁處新臺幣（下同）2千7
    百元罰鍰，並記違規點數3點。
二、聲明異議意旨略以：異議人於99年6月19日14時45分，駕駛
    車牌號碼9933-KN號自用小客車，係於黃燈時通過宜蘭縣礁
    溪鄉○○路○段133巷與礁溪路6段交岔路口之停止線，到路
    口中央時號誌始轉換為紅燈，故異議人並無闖紅燈之違規行
    為，為此聲明異議，請求撤銷原處分等語。
三、按汽車駕駛人，行經有燈光號誌管制之交岔路口闖紅燈者，
    處1千8百元以上5千4百元以下罰鍰，並記違規點數3點，道
    路交通管理處罰條例第53條第1項、第63條第1項第3款定有
    明文。
四、經查：
  (一)異議人即受處分人甲○○對伊於99年6月19日14時45分，駕
    駛車牌號碼9933-KN號自用小客車，行經宜蘭縣礁溪鄉○○
    路○段133巷與礁溪路6段之交岔路口，為宜蘭縣政府警察局
    礁溪分局礁溪派出所警員吳清海攔停，以伊有「闖紅燈」之
    違規行為製單舉發之事實，並不爭執（見本院卷第19頁），
    核與證人吳清海於本院訊問時證述情節相符（見本院卷第20
    頁至第21頁），並有宜蘭縣政府警察局宜警交字第Q0000000
    0號舉發違反道路交通管理事件通知單1份在卷足憑（見本院
    卷第5頁），此部分事實堪以認定。
  (二)又證人吳清海於本院訊問時證述：「（問：本件舉發經過為
    何？）當天是99年6月19日下午2時45分，我在宜蘭縣礁溪鄉
    ○○路○段133巷與6段的交岔路口執行交整勤務，我有架設
    取締違規的照相設備，架設地點距離該路口1百公尺南往北
    的車道旁邊，我人就站在該相機旁邊，異議人由南往北的方
    向駕駛9933-KN自小客車行經該路口，當時異議人還沒通過
    該路口時，號誌已經轉換為紅燈了。…（問：你如何判斷異
    議人通過該路口時，有闖紅燈的違規行為？）當時該路口對
    向北往南的號誌已經轉換為紅燈，該號誌是雙向同步顯示。
    （問：你是否有可能誤判異議人闖紅燈的行為？）沒有。…
    （問：異議人違規闖越紅燈號誌前，是否有其他車輛闖紅燈
    ？）異議人車輛之前有1部自小客車，就是卷附第12頁上方
    照片所示黑色自小客車，…該部黑色自小客車通過的時候號
    誌已經是紅燈了。…（問：異議人違規當時，異議人前方黑
    色自用小客車與異議人車輛之間的距離多遠？）大約有該路
    口的距離，約為20、30公尺。」等語（見本院卷第20頁至第
    21頁），而觀諸證人吳清海對於舉發過程證述甚為詳盡，並
    清晰證述重現當時狀況，則其對於當時號誌已轉換為紅燈後
    ，異議人仍駕車闖越紅燈之違規情節，應無誤認、誤判之虞
    ，且其係依法執行職務之公務員，與異議人間素不相識，復
    無宿怨嫌隙，其自無甘冒偽證罪刑責之風險，而設詞構陷異
    議人之理，此外，並有採證照片4張、採證光碟1片張在卷可
    佐（見本院卷第12頁至第13頁、第26頁），且經本院勘驗證
    人吳清海所提出之採證光碟，顯示於：(1)錄影採證開始00時
    00分00秒：宜蘭縣礁溪鄉○○路○段133巷與礁溪路6段之交
    岔路口燈光號誌已經為紅燈，1部深色豐田自小客貨車尚未
    穿越該交岔路口之斑馬線。(2)錄影採證開始00時00分02秒：
    1部深色豐田自小客貨車已穿越該交岔路口之斑馬線，該交
    岔路口燈光號誌仍為紅燈。(3)錄影採證開始00時00分03秒：
    異議人駕駛車牌號碼9933-KN號自用小客車出現在鏡頭左側
    即該交岔路口斑馬線前，而該交岔路口燈光號誌仍為紅燈。
    (4)錄影採證開始00時00分04秒：異議人駕駛車牌號碼9933-K
    N號自用小客車穿越該交岔路口斑馬線，而該交岔路口燈光
    號誌仍為紅燈，此有本院勘驗筆錄1份在卷可參（見本院卷
    第25頁），足見異議人所駕駛之車牌號碼9933-KN號自用小
    客車係於宜蘭縣礁溪鄉○○路○段133巷與礁溪路6段之交岔
    路口燈光號誌已轉換為紅燈，證人吳清海持攝錄影機開始蒐
    證錄影4秒始通過該交岔路口，益證證人吳清海前述證詞係
    屬真實，堪以採信。可證異議人於99年6月19日14時45分，
    駕駛車牌號碼9933-KN號自用小客車，行經宜蘭縣礁溪鄉○
    ○路○段133巷與礁溪路6段之交岔路口，確有闖紅燈之違規
    事實。異議人仍以前詞辯稱：伊係於黃燈時通過該交岔路口
    停止線云云，顯不足採。
五、綜上所述，本件異議人既然有上開違規之事實，原處分機關
    據以援引道路交通管理處罰條例第53條第1項、第63條第1項
    第3款之規定，裁處2千7百元罰鍰，並記違規點數3點，於法
    並無不當，本件異議為無理由，應予駁回。
六、據上論斷，應依道路交通管理處罰條例第87條第2項、道路
    交通事件處理辦法第18條，裁定如主文。
中    華    民    國    99    年    11    月    8     日
                  交通法庭  法  官  蘇錦秀
以上正本證明與原本無異。
如不服本裁定，應於裁定送達後5日內，向本院提出抗告狀。（
應附繕本）
                            書記官  林慶生
中    華    民    國    99    年    11    月    8     日

司法院資訊處製作；財團法人民間司法改革基金會備份。
